# 本公司联营或合营企业的子公司，是否是关联方？

提问人：SergeLawson 时间：2020-02-25 08:05:22
请问，A公司持有B公司50%或以下股份，B公司的子公司是否为A公司的关联方？

回答人：chenyiwei
如果A对B具有控制、共同控制或者重大影响，则B的子公司也是A的关联方。如果A对B无控制、无共同控制且无重大影响，则不是。